# 新租赁准则出租人披露问题

提问人：bentybao 时间：2021-09-26 13:25:00
版主您好，上市公司其他重要事项中出租人融资租赁需要披露销售收益和租赁投资净额的融资收益的金额，请问这两个项目的披露的具体内容是？

回答人：chenyiwei
新租赁准则第五十七条规定，出租人对融资租赁应披露的内容包括“销售损益、租赁投资净额的融资收益以及与未纳入租赁投资净额的可变租赁付款额相关的收入”。
“销售损益”即在租赁期开始日的租赁资产处置损益，即租赁应收款的初始确认金额与租赁资产原账面价值之间的差额。
“租赁投资净额的融资收益”即当期确认的利息收入。